臺灣高雄地方法院刑事判決　　　　　　　　　　　　九十三年度訴緝字第一一六號
　　公　訴　人　臺灣高雄地方法院檢察署檢察官
　　被　　　告　甲○○　男　二.
　　　　　　　　　　　　（另案於屏東監獄執行中）
右列被告因違反槍砲彈藥刀械管制條例案件，經檢察官提起公訴（九十一年度偵字第
二六四四六號），本院判決如左：
    主  文
甲○○未經許可，持有可發射子彈具有殺傷力之改造手槍，處有期徒刑壹年肆月，併
科罰金新台幣肆萬元，罰金如易服勞役，以新台幣玖佰元即銀元佰元折算壹日。扣
案之改造手槍壹支（含彈匣壹個，係仿Ｗａｌｔｈｅｒ廠半自動手槍製造之玩具槍換
裝車通之金屬槍管改造而成，槍枝管制編號：0000000000號）沒收。
    事  實
一、甲○○明知未經許可，不得無故持有可發射子彈具有殺傷力之各式槍砲及子彈，
    竟於民國九十年七月三十日不詳時間，在高雄縣大社鄉○○村○○鄰○○路一八
    二巷三十六號友人乙○○住處，收受姓名年籍不詳，綽號「傑仔」之成年男子所
    交付之可發射子彈具有殺傷力之改造手槍一支（含彈匣一個，係仿Ｗａｌｔｈｅ
    ｒ廠半自動手槍製造之玩具槍換裝車通之金屬槍管改造而成，其擊發機械正常，
    具發射子彈之功能，認具殺傷力，槍枝管制編號：0000000000號）及
    可擊發，具有殺傷力之土造子彈一顆（由金屬彈殼、彈頭《直徑約七點五釐米》
    組合而成，已試射擊發滅失），未經許可而持有之，並將之藏放於為其所有之衣
    服內，並將衣服掛置於乙○○住處之客廳，嗣於九十年七月三十一日十四時三十
    分許，經警於上開住處內執行搜索，並扣得上開槍、彈，而查悉上情。
二、案經臺灣高雄地方法院檢察署檢察官簽分偵辦而偵查起訴。
    理  由
一、訊據被告對前揭持有具有殺傷力之改造手槍及具有殺傷力之子彈等犯罪事實均供
    認不諱，並有改造手槍一支（槍枝管制編號：0000000000號）及土造
    子彈一顆，扣案可資佐證。又扣案前開改造手槍、土造子彈經送請內政部警政署
    刑事警察局鑑定結果認為：送鑑改造手槍壹枝，認係以仿Ｗａｌｔｈｅｒ廠半自
    動手槍製造之玩具槍換裝車通之金屬槍管改造而成，其擊發機械正常，具發射子
    彈之功能，認具殺傷力；送鑑子彈壹顆認係金屬彈殼、彈頭（直徑約七點五釐米
    ）組合而成之土造子彈，試射結果可擊發，認具殺傷力，有該局九十年八月二十
    二日刑鑑字第一七八四八八號槍彈鑑定書附卷可稽（見高雄縣警察局仁武分局仁
    警刑移字第五九二號卷），參以證人乙○○到庭證稱：被告住在前開住處已好幾
    個月，當天查獲內有上開手槍之衣服是甲○○的等語（見本院九十三年度訴緝字
    第一一六號卷第一三四、第一三五頁），足見被告之前開自白與事實相符，自得
    為認罪科刑之依據。
二、雖被告於本院審理時曾否認上開改造手槍、土造子彈為其所有，然被告與證人乙
    ○○同住於上開住處，且查獲扣案槍、彈之衣服為被告所有等事實，為其所自承
    （見本院九十三年度訴緝字第一一六號卷第四十九、一三頁），且經證人乙○○
    到庭證述明確，已如前述，衡情扣案之槍、彈既自被告所有之衣服內查獲，自以
    係被告持有方符情理。另被告前於九十一年訴字第一○三號乙○○被訴違反槍砲
    彈藥刀械管制條例等案件審理時，亦曾自承扣案之槍枝為其所有，且明確供稱槍
    枝來源（見該案號卷第七十四、七十五頁）。而持有改造槍枝、子彈，刑責非輕
    ，乃眾知之事，如被告並非持有扣案槍、彈之人，應無自承犯罪事實並明確供稱
    槍枝來源之可能。綜上，被告否認扣案之槍、彈為其所有，顯非可採。是以本件
    被告未經許可，持有可發射子彈具有殺傷力之改造手槍及子彈之犯罪事實，事證
    明確，被告犯行應依法論罪科刑。
三、查本件被告行為後，立法者有鑑於改造手槍具有取得容易、比對困難及與制式槍
    枝火力相近之特性，而槍砲彈藥刀械管制條例處罰之刑責亦屬較輕等情事，遂予
    修正槍砲彈藥刀械管制條例關於改造手槍之相關規定，經總統於九十四年一月二
    十六日修正公布，並自公布日起第三日即自九十四年一月二十八日起施行。修正
    前原條例第十一條第四項規定未經許可，持有第四條第一項第一款所稱其他可發
    射金屬或子彈具有殺傷力之各式槍砲者，處一年以上七年以下有期徒刑，併科新
    臺幣七百萬元以下罰金；嗣修正後則刪除原條例第十一條，改列於同條例第八條
    ，並於該條第四項規定未經許可，持有第四條第一項第一款所定其他可發射金屬
    或子彈具有殺傷力之各式槍砲者，處三年以上十年以下有期徒刑，併科新臺幣七
    百萬元以下罰金。茲就前開修正前、後規定相比較之結果，應以被告行為時之舊
    法即修正前槍砲彈藥刀械管制條例第十一條第四項之規定較有利於被告，依刑法
    第二條第一項但書規定，應適用最有利於被告之舊法；至被告所涉未經許可持有
    子彈之犯行，因槍砲彈藥刀械管制條例修正前、後關於第十二條第四項之規定，
    其構成要件與法律效果均屬相同，對行為人罪刑之論科亦無二致，自應依刑法第
    二條第一項前段規定，適用裁判時即修正後同條例第十二條第四項之規定處斷。
四、核被告所為，係犯修正前槍砲彈藥刀械管制條例第十一條第四項未經許可持有可
    發射子彈具有殺傷力之改造手槍罪，及修正後同條例第十二條第四項之未經許可
    持有子彈罪。另被告所犯非法持有槍、彈二罪，係基於一個持有行為而觸犯二罪
    名之想像競合犯，應依刑法第五十五條之規定，從一重之持有可發射子彈具有殺
    傷力之改造手槍罪處斷。爰審酌被告明知不得非法持有槍彈，竟仍持有，況手槍
    、子彈均屬高度危險之物品，非經主管機關許可不得擅自持有，以維社會大眾安
    全，被告無故持有上開槍、彈，且未繳交治安機關，影響社會治安至深且鉅，惟
    姑念未持之以犯罪，且其所持有之時間尚短等一切情狀，量處如主文所示之刑，
    及併科如主文所示之罰金，並就科處罰金部分，併予諭知罰金易服勞役之折算標
    準。又按槍砲彈藥刀械管制條例第十九條關於強制工作之規定，已於九十年十一
    月十四日經總統公布施行、並於同年月十六日生效之槍砲彈藥刀械管制條例修正
    案中刪除，被告甲○○犯罪時間雖在上開條文修正刪除生效前，然依刑法第二條
    第二項規定，應適用裁判時之法律，而裁判時槍砲彈藥刀械管制條例第十九條業
    既已刪除，爰不再予以適用，併此敘明。
四、又扣案之具有殺傷力之改造手槍一支（含彈匣壹個，係仿Ｗａｌｔｈｅｒ廠半自
    動手槍製造之玩具槍換裝車通之金屬槍管改造而成，其擊發機械正常，具發射子
    彈之功能，認具殺傷力，槍枝管制編號：0000000000號），屬槍砲彈
    藥刀械管制條例第四條第一項第一款所定未經許可不得持有之違禁物，應依刑法
    第三十八條第一項第一款之規定，併予宣告沒收。至扣案之具有殺傷力由金屬彈
    殼、彈頭（直徑約七點五釐米）組合而成之土造子彈一顆，已因試射擊發滅失不
    復存在，爰不予宣告沒收。
據上論斷，應依刑事訴訟法第二百九十九條第一項前段，修正前槍砲彈藥刀械管制條
例第十一條第四項、槍砲彈藥刀械管制條例第十二條第四項，刑法第十一條前段、第
五十五條、第四十二條第二項、第三十八條第一項第一款，罰金罰鍰提高標準條例第
二條，現行法規所定貨幣單位折算新臺幣條例第二條，判決如主文。
本案經檢察官丙○○到庭執行職務。
中　　　華　　　民　　　國　　九十四　　年　　　二　　　月　　　四　　　日
                                  臺灣高雄地方法院刑事第二庭
                                      審判長法　官　莊崑山
                                            法　官  黃宣撫
                                            法　官  李育信
如不服本判決，應於送達後十日內，向本院提出上訴狀。
右正本證明與原本無異。
                                            書記官  洪生輝
中　　　華　　　民　　　國　　九十四　　年　　　二　　　月　　　四　　　日
附錄本案判決論罪科刑法條全文
修正前槍砲彈藥刀械管制條例第十一條第四項
未經許可，持有、寄藏或意圖販賣而陳列第一項所列槍砲者，處一年以上七年以下有
期徒刑，併科新臺幣七百萬元以下罰金。
修正後槍砲彈藥刀械管制條例第十二條第四項
未經許可，持有、寄藏或意圖販賣而陳列子彈者，處五年以下有期徒刑，併科新台幣
三百萬元以下罰金。
